zh-CN: 手柄握把类型: 人体工学; 泡沫; 凝胶; 高尔夫; 皮革; 防滑; 橡胶; 螺旋; 扭转; 其他
de: Griffform: Ergonomisch; Schaumstoff; Gel; Golf; Leder; Rutschfest; Gummi; Spirale; Twist; Sonstige
cs: Typ rukojeti: Ergonomický; Pěnový; Gelový; Golfový; Kožený; Protiskluzový; Gumový; Spirálový; Otočný; Jiný
it: Tipo di impugnatura del handle: Ergonomica; Schiuma; Gel; Golf; Pelle; Antiscivolo; Gomma; A spirale; A rotazione; Altro
ru: Тип рукоятки: Эргономичная; Из пеноматериала; Гелевая; Гольф; Кожаная; Нескользящая; Резиновая; Спиральная; Поворотная; Другое
zh-TW: 把手握把類型: 人體工學; 泡棉; 凝膠; 高爾夫; 皮革; 防滑; 橡膠; 螺旋; 扭結; 其他
es: Tipo de empuñadura del mango: Ergonomico; Espuma; Gel; Golf; Cuero; Antideslizante; Goma; Espiral; Giratorio; Otro
pt-PT: Tipo de punho da alça: Ergonómica; Espuma; Gel; Golfe; Couro; Antiderrapante; Borracha; Espiral; Torcida; Outro
fr: Type de poignée: Ergonomique; Mousse; Gel; Golf; Cuir; Antidérapant; Caoutchouc; Spirale; Torsadé; Autre
ro-RO: Tipul de prindere al mânerului: Ergonomic; Spumă; Gel; Golf; Piele; Antiderapant; Cauciuc; Spirală; Răsucit; Altele
fi: Kahvan otepinnan tyyppi: Ergonominen; Vaahtomuovi; Geeli; Golf; Nahka; Luistamaton; Kumi; Spiraali; Kierretty; Muu
pt-BR: Tipo da empunhadura: Ergonômico; Espuma; Gel; Golfe; Couro; Antiderrapante; Borracha; Espiral; Twist; Outro
lt-LT: Rankenos suėmimo tipas: Ergonomiška; Putplastis / porolonas; Gelis; Golfo; Oda; Neslystanti; Guma; Spiralinė; Susukta; Kita
nl: Type handgreep: Ergonomisch; Schuim; Gel; Golf; Leer; Antislip; Rubber; Spiraal; Twist; Overig
bg-BG: Тип ръкохватка: Ергономична; Пяна; Гел; Голф; Кожа; Неплъзгаща се; Гума; Спираловидна; Въртяща се; Друго
nb: Grepstype for håndtak: Ergonomisk; Skum; Gelé; Golf; Skinn; Sklisikker; Gummi; Spiral; Vri; Annet
th: ประเภทด้ามจับ: ตามหลักสรีรศาสตร์; โฟม; เจล; กอล์ฟ; หนัง; กันลื่น; ยาง; เกลียว; บิดเกลียว; อื่นๆ
da: Skaftgrebstype: Ergonomisk; Skum; Gel; Golf; Læder; Skridsikker; Gummi; Spiral; Twist; Andet
hr-HR: Vrsta drške: Ergonomski; Pjena; Gel; Golf; Koža; Protuklizno; Guma; Spirala; Uvijeno; Ostalo
tr: Sap tutma yeri tipi: Ergonomik; Köpük; Jel; Golf; Deri; Kaymaz; Kauçuk; Sarmal; Kıvrık; Diğer
el: Τύπος λαβής: Εργονομική; Αφρός; Τζελ; Γκολφ; Δέρμα; Αντιολισθητική; Καουτσούκ; Σπιράλ; Περιστροφική; Άλλο
ko: 핸들 그립 유형: 인체공학적; 폼; 젤; 골프; 가죽; 미끄럼 방지; 고무; 스파이럴; 트위스트; 기타
sv: Typ av handtagsgrepp: Ergonomiskt; Skum; Gel; Golf; Läder; Halkfritt; Gummi; Spiral; Twist; Övrigt
sl-SI: Vrsta ročaja za oprijem: Ergonomski; Pena; Gel; Golf; Usnje; Nedrseč; Guma; Spirala; Vrtljivi ročaj; Drugo
pl: Typ chwytu uchwytu: Ergonomiczny; Piankowy; Żelowy; Golfowy; Skórzany; Antypoślizgowy; Gumowy; Spiralny; Obrotowy; Inne
en: Handle grip type: Ergonomic; Foam; Gel; Golf; Leather; Non-slip; Rubber; Spiral; Twist; Other
sk-SK: Typ časti rukoväte určenej na úchop: Ergonomický; Pena; Gél; Golfový; Koža; Protišmykový; Guma; Špirálový; Otočný; Iné
hu: Fogantyú markolatának típusa: Ergonomikus; Habszivacs; Zselés; Golf; Bőr; Csúszásgátló; Gumi; Spirális; Csavart; Egyéb
ja: ハンドルグリップタイプ: エルゴノミクス; フォーム; ジェル; ゴルフ; レザー; ノンスリップ; ラバー; スパイラル; ツイスト; その他
vi: Kiểu bọc tay cầm: Công thái học; Mút xốp; Gel; Golf; Da; Chống trượt; Cao su; Xoắn ốc; Xoắn; Khác